臺灣高等法院高雄分院刑事裁定
111年度原聲字第1號
聲  請  人  
即  被  告  李士烽



上列聲請人即被告因家暴殺人未遂等案件（110年度原上訴字第2
9號），聲請具保停止羈押，本院裁定如下：
    主  文
聲請駁回。
    理  由
一、聲請意旨略以：聲請人即被告李士烽（下稱被告）已坦承犯
    罪，不想再有任何遺憾再發生，請讓被告交保回去過年，好
    好陪伴母親，被告願意密集至當地管區（警局）報到，故請
    准予被告提出保證金，停止羈押云云。
二、按被告經法官訊問後，認為犯罪嫌疑重大，而有逃亡或有事
    實足認為有逃亡之虞者；所犯為死刑、無期徒刑或最輕本刑
    為五年以上有期徒刑之罪，有相當理由認為有逃亡、湮滅、
    偽造、變造證據或勾串共犯或證人之虞者，非予羈押，顯難
    進行追訴、審判或執行者，得羈押之，刑事訴訟法第101條
    第1項第1款、第3款定有明文。次按法院對被告執行羈押，
    其本質上係為使刑事訴訟程序得以順利進行，或為保全證據
    或為擔保嗣後刑之執行，而對被告所實施剝奪其人身自由之
    強制處分，故法院僅須依刑事訴訟法第101條第1項、第101
    條之1第1項各款之規定，並審查被告犯罪嫌疑是否重大、有
    無賴此保全訴訟或執行、有無為預防性羈押之必要。而關於
    羈押之原因及其必要性，法院應就具體個案，依通常生活經
    驗法則、論理法則，衡酌是否有非予羈押，顯難保全證據或
    難以遂行訴訟程序之情形為判斷。對於被告羈押與否之審查
    ，其目的既僅在判斷有無實施羈押強制處分之必要，並非認
    定被告有無犯罪之實體審判程序，關於羈押之要件，即無須
    經嚴格證明，以經釋明得以自由證明為已足；至於被告是否
    成立犯罪，乃本案實體上應予判斷之問題。復按重罪常伴有
    逃亡、滅證之高度可能，係趨吉避凶、脫免刑責、不甘受罰
    之基本人性，倘一般正常之人，依其合理判斷，可認為該犯
    重罪嫌疑具有逃亡或滅證之相當或然率存在，即已該當「相
    當理由」之認定標準，不以達到充分可信或確定程度為必要
    。以量化為諭，若依客觀、正常之社會通念，認為其人已有
    超過百分之50之逃亡、滅證可能性者，當可認為具有相當理
    由認為其有逃亡、滅證之虞（最高法院98年度台抗字第668 
    號裁定意旨參照）。
三、經查：
  ㈠被告因家暴殺人未遂等案件，經本院訊問後，認被告涉犯刑
    法第271條第2項、第1項之殺人未遂罪，犯罪嫌疑重大，有
    刑事訴訟法第101條第1項第1款、第3款之情形，並經原審就
    殺人未遂部分判處有期徒刑7年，有事實足認有逃亡之虞，
    非予羈押，顯難進行審判、執行，而有羈押之必要，乃於民
    國110年11月26日裁定執行羈押在案。
  ㈡被告涉犯之殺人未遂罪，最低法定本刑為十年以上有期徒刑
    ，而重罪常伴隨有逃亡之高度可能，係趨吉避凶、脫免刑責
    、不甘受罰之基本人性，依常理判斷，堪認被告具有逃亡之
    可能性仍高，並無法排除有此機率存在，且此可能性並不以
    達到充分可信或確定之程度為必要，故有相當理由足認被告
    有逃亡之虞。又權衡被告迄今仍否認有殺人之意，稱其僅是
    想教訓被害人云云，惟被害人傷勢非輕，且被告亦自承曾有
    自殘紀錄及於本案案發前與被害人連繫過程中，均有玉石俱
    焚之內容；再者，被告案發前即屢屢違反保護令，犯後則四
    處游走，其經衡鑑結果，亦認具有「B群人格障礙症」，其
    中又以「反社會人格障礙症」及「邊緣性人格障礙症」之表
    現最為顯著（見原審卷第307至337頁），顯見被告之危險性
    仍高，自有事實足認有逃亡之虞，而有刑事訴訟法第101條
    第1項第1款之羈押原因；又本案業經本院於111年1月5日言
    詞辯論終結，定於111年1月26日宣判，有本院審判筆錄在卷
    可按，審諸本案係得上訴第三審之案件，又斟酌被告之犯罪
    情節，對社會治安危害甚鉅，為期確保後續審判程序乃至執
    行程序之進行，避免造成國家刑罰權難以實現之危險增高，
    認尚難以其他處分替代羈押之執行，而確有羈押之必要性。
　㈢至被告主張請求讓其交保回家過年，並陪伴母親云云，惟此
    等因素，均與羈押事由或羈押必要性之判斷無關，且與刑事
    訴訟法第114條所列不得駁回具保聲請之事由無涉。是本院
    經斟酌全案情節，暨羈押對被告自由拘束之不利益及防禦權
    行使限制之程度後，認若以命具保、責付或限制住居等侵害
    較小之手段，尚不足以確保後續審判或將來執行程序之順利
    進行。
四、綜上所述，為確保訴訟程序之順利進行及國家刑罰權之具體
    實現，自有繼續羈押被告之必要，故上開羈押原因及必要性
    仍然存在，無從因具保使之消滅，是被告聲請具保停止羈押
    ，要難准許，應予駁回。 
五、據上論斷，依刑事訴訟法第220條，裁定如主文。
中　　華　　民　　國　　111 　年　　1 　　月　　19　　日
                  刑事第五庭    審判長法  官  簡志瑩
                                      法  官  張盛喜
                                      法  官  陳美燕
以上正本證明與原本無異。
如不服本裁定應於送達後5日內向本院提出抗告狀。
中　　華　　民　　國　　111 　年　　1 　　月　　19　　日
                                      書記官  洪以珊